# 在某一时段内履行的履约义务的收入确认问题

提问人：Q 青豆 时间：2022-08-25 11:50:57
请教陈版主：
公司主营业务为特种设备的生产销售，销售合同中约定的履约义务包括销售多台特种设备并在客户的场地上进行安装，整体安装完成，需要整体运转，才做签收，由于单独有设备无法整体运转，对客户无意义，基于不满足“客户能够从该商品本身或从该商品与其他易于获得资源一起使用中受益”，将设备销售和安装未作为单项履约义务。
公司销售过程中，需要在公司车间进行半成品等的初步生产，再运输到客户场地进行安装，（ 1 ）由于在客户场地进行安装,属于”客户能够控制企业履约过程中在建的商品“（ 2 ）公司的产品属于定制化产品，商品具有不可替代用途，但销售合同中的付款进度和企业的履约进度并不是很匹配（合同签订后预付款30%，开工后按照进度付款，通常项目现场施工进度无法确切测量）
公司按照在某一时段内履行的履约义务确认收入。
基于上述情形，请问陈版主：
1 、公司是否应该将设备销售和安装服务视同一项履约义务（合同是单独签订的价款）；
2 、公司按照某一时段内履行的履约义务确认收入是否合适，是否基于客户能够控制企业履约过程中在建的商品；
3 、公司按照投入法确认完工进度，公司尚未发到客户场地的部分原材料采购、半成品的生产，是否应该算作成本的投入（是否应该算作”在确定履约进度时，应当扣除那些控制权尚未转移给客户的商品和服务“），计算完工比例，由于公司的采购前置，会导致收入前期确认较多，是否合理。
谢谢！

回答人：chenyiwei
1 、理论上如果设备交付后，安装可由客户自行进行或者委托具有一般资质的安装施工队进行，则设备交付和安装是两项履约义务。但在实务中由于设备交付时没有单独验收，无法获得客户已接受设备的审计证据，故一般作为整体履约义务处理。
2 、建议作为一个时点履约（安装完毕并通过客户验收时）处理。引用“客户可控制在建中商品”不合适。参考：《监管规则适用指引——会计类第 2 号》之2-2。
3 、如果确定满足一段时间内履约条件的（这种可能性不大），则在计算履约进度时，应扣除那些控制权尚未转移给客户的商品和服务。这部分成本在设备交付客户之前不纳入履约进度计算。